【裁判字號】    96,訴,1816
【裁判日期】    970331
【裁判案由】    偽造文書等
【裁判全文】
臺灣板橋地方法院刑事判決              96年度訴字第1816號
公  訴  人  臺灣板橋地方法院檢察署檢察官
被      告  乙○○
上列被告因偽造文書等案件，經檢察官提起公訴（96年度偵字第
3564號），本院判決如下：
    主  文
乙○○竊盜，累犯，處拘役伍拾日，如易科罰金，以新臺幣壹仟
元折算壹日，減為拘役貳拾伍日，如易科罰金，以新臺幣壹仟元
折算壹日；又於夜間侵入住宅竊盜，累犯，處有期徒刑柒月，減
為有期徒刑參月又拾伍日，如易科罰金，以新臺幣壹仟元折算壹
日；又行使偽造私文書，足以生損害於他人，累犯，處有期徒刑
伍月，如易科罰金以新臺幣壹仟元折算壹日，減為有期徒刑貳月
又拾伍日，如易科罰金，以新臺幣壹仟元折算壹日，如附表所示
簽帳單上偽造之「游麗雪」署名計捌枚沒收。應執行有期徒刑伍
月，如易科罰金，以新臺幣壹仟元折算壹日。如附表所示簽帳單
上偽造之「游麗雪」署名計捌枚沒收。
    事  實
一、乙○○前因強盜案件，經本院以89年度訴字第1967號判決判
    處有期徒刑5 年6 月，乙○○不服提起上訴，經臺灣高等法
    院於民國90年4 月19日以90年度上訴字第214 號判決駁回上
    訴確定，於90年8 月11日入監執行，於95年3 月24日縮短刑
    期假釋出監併交付保護管束，於95年12月18日保護管束期滿
    未經撤銷假釋，視為已執行完畢論（於本案構成累犯）。
二、詎乙○○猶不知悔改，復意圖為自己不法之所有，基於竊盜
    之犯意，於96年1 月17日某時，在臺北縣新莊市○○路654
    號「緣卡拉OK店」內竊取游麗雪之住處鑰匙3 支後，交由不
    知情之鑰匙店人員複製上揭鑰匙，復意圖為自己不法之所有
    ，基於竊盜之犯意，於96年1 月27日21時許之夜間，駕駛車
    牌號碼5630-EX 號自用小貨車，搭載甲○○前往游麗雪位於
    臺北縣新莊市○○街14巷7 弄12號3 樓住處樓下，並告知甲
    ○○欲找朋友拿取物品後自行上樓，並持上開複製之鑰匙開
    啟游麗雪上址住處大門，而侵入屋內，竊取游麗雪所有之證
    件1 批、信用卡9 張、化妝品1 批、市內電話1 支、手提音
    響1 台、行動電話2 具、燕窩5 盒、精力湯2 盒、冬蟲夏草
    茶4 包、梨山茶葉6 罐、洋酒1 瓶、健康中藥包1 盒、鐵製
    飾品2 個、紀念版50元鈔票2 張等物，並將竊得物品放置在
    塑膠袋內或手提袋內，分批將上揭竊得之物品搬運至樓下，
    此時甲○○（業由本院另行審結）已明知該等物品皆係乙○
    ○自游麗雪住處竊得之贓物，竟仍基於搬運、寄藏贓物之犯
    意，與乙○○共同將上開贓物搬運至上開自用小貨車上並載
    運回其等位於臺北縣新莊市○○街13號4 樓之7 住處而寄藏
    之。乙○○竊得上開游麗雪所有如附表所示之信用卡後，乙
    ○○與甲○○復意圖為自己不法之所有，並基於詐欺及行使
    偽造私文書之接續犯意聯絡，二人於如附表所示之時間，一
    同至如附表所示之特約商店，由甲○○假冒游麗雪之名義而
    刷卡消費，並在如附表所示之信用卡簽帳單上，各偽簽「游
    麗雪」之署名1 枚，表示游麗雪本人消費之意思而向如附表
    所示之特約商店之員工行使之，致使該等員工陷於錯誤，誤
    認刷卡消費者確係游麗雪本人，而分別交付雞精、燕窩、香
    菇、衣服及鞋子等物品予甲○○，致生損害於游麗雪、如附
    表所示之特約商店及如附表所示之銀行對信用卡管理之正確
    性。嗣於96年1 月29日16時50分許，為警會同游麗雪，在乙
    ○○、甲○○位於臺北縣新莊市○○街13號4 樓之7 住處查
    獲，並扣得口紅4 支、眼霜、面霜各2 瓶、潔容霜1 瓶、沐
    浴乳1 瓶、面膜1 盒、行動電話2 具、健康精力湯2 盒、冬
    蟲夏草茶4 包、梨山茶葉4 罐（起訴書誤載為6 罐）、洋酒
    1 瓶、健康中藥1 盒、金屬飾品2 個及紀念版50元鈔票2 張
    等物（上開物品，業經警發交游麗雪領回）。
三、案經游麗雪告訴臺北縣政府警察局新莊分局報告臺灣板橋地
    方法院檢察署檢察官偵查起訴。
    理  由
壹、證據能力部分：
    按被告以外之人於審判外之陳述，雖不符刑事訴訟法第159
    條之1 至第159 條之4 之規定，而經當事人於審判程序同意
    作為證據，法院審酌該言詞陳述或書面陳述作成時之情況，
    認為適當者，亦得為證據；當事人、代理人或辯護人於法院
    調查證據時，知有刑事訴訟法第159 條第1 項不得為證據之
    情形，而未於言詞辯論終結前聲明異議者，視為有前項之同
    意，刑事訴訟法第159 條之5 第1 項、第2 項分有明文。經
    查，本判決下列所引用之被告乙○○以外之人於審判外之陳
    述（包含書面陳述），檢察官、被告乙○○於本院言詞辯論
    終結前均未聲明異議，本院審酌上開證據資料製作時之情況
    ，尚無違法不當及證明力明顯過低之瑕疵，亦認為以之作為
    證據應屬適當，故揆諸前開規定，爰依刑事訴訟法第159 條
    之5 規定，認前揭證據資料均有證據能力。
貳、實體部分：
一、訊據被告乙○○固不否認於前揭時、地竊取游麗雪住處鑰匙
    及於夜間持複製之鑰匙侵入游麗雪住處竊取游麗雪所有之物
    品之事實，惟矢口否認有何行使偽造私文書及詐欺犯行，辯
    稱：伊係事後才知道甲○○盜刷游麗雪之信用卡，當天甲○
    ○只是告訴伊要去買東西吃，伊並不知道甲○○係使用游麗
    雪之信用卡云云。經查：上揭犯罪事實，業據被告乙○○於
    偵訊時自承：「我於96年1 月27日的3 、4 天前因為游的皮
    包掉在櫃檯那邊，而櫃檯是我負責的，所以我趁機偷取他的
    鑰匙約3 支去複製。我去新莊市○○路的附近打鑰匙，我偷
    鑰匙跟打鑰匙的事情甲○○都不知道。我在27日臨時起意去
    游的家偷東西因為當時我有先去店中看到游在，我是跟甲○
    ○說游麗雪還沒有上班去游家中找游聊天，吳說好」、「我
    開了5 分鐘車程就到游家附近，我有跟吳說，我先去看游是
    否在家，請吳先顧下車子，我下車後吳就跟過來，我在8 點
    多時上樓約20分後下樓，東西分3 次拿下來，第一次拿2 包
    用塑膠袋裝，分別是黑色、紅色，我有鎖袋口；第二次拿一
    包（是黑色手提袋有拉拉鍊），第三次上去鎖門，我下來時
    ，吳就問我為何拿游的東西下來，我說要幫吳出氣。後來，
    我請吳幫我拿黑色塑膠袋」、「（問：何時跟吳說你拿游的
    信用卡？）我把信用卡放在手提袋內，我先把東西拿回家（
    甲○○的住所），再跟他說我偷游的信用卡之後才一起去刷
    卡」、「（問：提示中國信託銀行96年1 月27-29 日刷卡紀
    錄及簽帳單？）是的，96 年1月27日盜刷頂好749 、9595元
    ，簽單上簽名是甲○○簽的，當時我在旁，購買了雞精、燕
    窩、香菇等。我要吳拿貴的多拿一些」、「（問：提示聯邦
    銀行96年1 月27-29 日刷卡紀錄及簽帳單？）刷卡34672 元
    簽單上簽名是甲○○所簽，我在外面等他沒有進去」、「（
    問：提示萬泰銀行96年1 月27-29 日刷卡紀錄及簽帳單？）
    96年1 月27日去頂好中平店盜刷1199元、1 月27日去板橋松
    青超市的新生店盜刷2917 元 ，1 月28日去金品皮鞋店盜刷
    2800元、6000元，購買了2 雙涼鞋及一雙馬靴。上面的簽名
    都是甲○○簽的。買鞋子的時候我在外面等，去松青超市的
    時候，我有進去」、「（問：是否承認竊盜跟偽造文書？）
    是的，我承認」等語（詳96 年 度偵字第3564號卷第97-99
    頁），另於本院行準備程序時亦就上情供承不諱，核與證人
    即共同被告甲○○於警詢、偵訊及本院審理時指證及證人游
    麗雪於偵訊時證述情節相符，並有贓物認領保管單、監視器
    錄影畫面翻拍照片6 幀、信用卡簽帳單8 紙、扣案物品照片
    4 幀附卷可稽，足見上情非虛。被告所辯無非係卸責之詞，
    不足採信。本件事證已臻明確，應予依法論科。
二、核被告乙○○所為，係犯刑法第320 條第1 項之竊盜罪、同
    法第321 條第1 項第1 款之夜間侵入住宅竊盜罪、同法第21
    6 條、第210 條之行使偽造私文書罪及同法第339 條第1 項
    之詐欺取財罪。被告乙○○與同案被告甲○○間，就上開行
    使偽造私文書罪及詐欺罪事前共謀，推由被告甲○○下手實
    施，應以共同正犯論。被告乙○○偽造署押為偽造私文書之
    部分行為，偽造私文書後進而行使，偽造之低度行為為行使
    之高度行為所吸收，均不另論罪。被告乙○○先後持游麗雪
    之信用卡刷卡消費，顯係於時間密接之情形下基於單一犯意
    所為，為接續犯，法律評價上仍屬一行為。又被告乙○○持
    游麗雪之信用卡刷卡消費之行為，顯係以一行為，同時觸犯
    行使偽造私文書及詐欺取財等兩罪名，係屬想像競合犯，應
    從重之行使偽造私文書處斷。被告乙○○所犯三罪，犯意各
    別，行為互殊，應予分論併罰。又被告乙○○有事實欄所載
    之犯罪執行完畢紀錄，此有臺灣高等法院被告前案紀錄表在
    卷可按，其於有期徒刑之執行完畢後5 年內，故意再犯本件
    有期徒刑以上之罪，為累犯，應依刑法第47條第1 項規定加
    重其刑。爰審酌被告乙○○不循正當途徑獲取財物，竟竊取
    被害人游麗雪鑰匙後，於夜間進入被害人游麗雪住處行竊，
    盜用被害人游麗雪之信用卡，詐欺特約商店，危害金融信用
    交易秩序、游麗雪及發卡銀行，惡行重大，犯後僅部分坦承
    犯行之態度，另已與被害人游麗雪達成和解等一切情狀，分
    別量處如主文所示之刑，並就普通竊盜罪及行使偽造私文書
    罪部分，諭知如易科罰金之折算標準。再被告乙○○犯罪後
    ，中華民國九十六年罪犯減刑條例業經總統於96年7 月4日
    公布，並自同年月16日起生效施行，核本件被告乙○○之犯
    罪時間，係在96年4 月24日以前，合於該條例所列之減刑要
    件，爰依該條例第2 條第1 項第3 款規定，分別減其宣告刑
    二分之一為拘役25日、有期徒刑3 月又15日，2 月又15日，
    並就有期徒刑3 月又15日、2 月又15日定其應執行刑，另均
    諭知如易科罰金之折算標準，以資懲儆。又如附表所示之信
    用卡簽帳單係一聯式，均已經共同被告甲○○提出交予上開
    特約商店，均非被告乙○○及共同被告甲○○所有，自毋庸
    為沒收之諭知，惟共同被告甲○○於前開簽帳單上偽造之「
    游麗雪」署名8 枚，仍應依刑法第219 條規定沒收之。
據上論斷，應依刑事訴訟法第299 條第1 項前段，刑法第28條、
第320 條第1 項、第321 條第1 項第1 款、第216 條、第210 條
、第339 條第1 項、第47條第1 項、第41條第1 項前段、第219
條、第51條第5 款，刑法施行法第1 條之1 第1 項、第2 項前段
，中華民國九十六年罪犯減刑條例第2 條第1 項第3 款、第7 條
、第9條，判決如主文。
本案經檢察官吳宗光到庭執行職務。
中    華    民    國    97    年    3     月    31    日
                  刑事第十七庭審判長  法  官 李幼妃
                                      法  官 張紹省
                                      法  官 鄭燕璘
以上正本證明與原本無異
如不服本判決，應於判決送達後10日內敘明上訴理由，向本院提
出上訴狀（應附繕本），上訴於臺灣高等法院。
中    華    民    國    97    年    3     月    31    日
                                      書記官 陳筱惠
附錄本案論罪科刑法條全文：
刑法第320條：
意圖為自己或第三人不法之所有，而竊取他人之動產者，為竊盜
罪，處 5 年以下有期徒刑、拘役或 5 百元以下罰金。
意圖為自己或第三人不法之利益，而竊佔他人之不動產者，依前
項之規定處斷。
前二項之未遂犯罰之。
刑法第321條：
犯竊盜罪而有左列情形之一者，處六月以上、五年以下有期徒刑
：
一、於夜間侵入住宅或有人居住之建築物、船艦或隱匿其內而犯
    之者。
二、毀越門扇、牆垣或其他安全設備而犯之者。
三、攜帶兇器而犯之者。
四、結夥三人以上而犯之者。
五、乘火災、水災或其他災害之際而犯之者。
六、在車站或埠頭而犯之者。
前項之未遂犯罰之。
刑法第210條：
偽造、變造私文書，足以生損害於公眾或他人者，處5 年以下有
期徒刑。
刑法第216條：
行使第210 條至第215 條之文書者，依偽造、變造文書或登載不
實事項或使登載不實事項之規定處斷。
刑法第339條：
意圖為自己或第三人不法之所有，以詐術使人將本人或第三人之
物交付者，處5 年以下有期徒刑、拘役或科或併科1 千元以下罰
金。
以前項方法得財產上不法之利益或使第三人得之者，亦同。
前二項之未遂犯罰之。
附表：
┌──┬──────┬─────┬───────┬─────┬───────┐
│編號│  信用卡別  │ 犯罪時間 │ 刷卡商店名稱 │?s刷金額 │ 應沒收之署押 │
│    │            │          │              │（新臺幣）│              │
├──┼──────┼─────┼───────┼─────┼───────┤
│ 一 │中國信託商業│96年1 月27│頂好Wellcome中│749元     │「游麗雪」署名│
│    │銀行（卡號43│日23時12分│信店          │          │壹枚          │
│    │0000000000）│          │              │          │              │
├──┼──────┼─────┼───────┼─────┼───────┤
│ 二 │中國信託商業│96年1 月27│頂好Wellcome中│9,595元   │「游麗雪」署名│
│    │銀行（卡號43│日23時26分│信店          │          │壹枚          │
│    │0000000000）│          │              │          │              │
├──┼──────┼─────┼───────┼─────┼───────┤
│ 三 │聯邦商業銀行│96年1 月28│汶洋有限公司  │34,672元  │「游麗雪」署名│
│    │（卡號457953│日1時20分 │              │          │壹枚          │
│    │241518）    │          │              │          │              │
├──┼──────┼─────┼───────┼─────┼───────┤
│ 四 │台新國際商業│96年1 月28│汶海服飾      │8,640元   │「游麗雪」署名│
│    │銀行（卡號43│日1時27分 │              │          │壹枚          │
│    │0000000000）│          │              │          │              │
├──┼──────┼─────┼───────┼─────┼───────┤
│ 五 │萬泰商業銀行│91年1 月27│頂好Wellcome  │1,199元   │「游麗雪」署名│
│    │（卡號540965│日23時28分│中平店        │          │壹枚          │
│    │960669）    │          │              │          │              │
├──┼──────┼─────┼───────┼─────┼───────┤
│ 六 │萬泰商業銀行│91年1 月27│松青超市新生店│2,917元   │「游麗雪」署名│
│    │（卡號540965│日23時57分│              │          │壹枚          │
│    │960669）    │          │              │          │              │
├──┼──────┼─────┼───────┼─────┼───────┤
│ 七 │萬泰商業銀行│96年1 月28│金品皮鞋店    │2,800元   │「游麗雪」署名│
│    │（卡號540965│日8時56分 │              │          │壹枚          │
│    │960669）    │          │              │          │              │
├──┼──────┼─────┼───────┼─────┼───────┤
│ 八 │萬泰商業銀行│96年1 月28│金品皮鞋店    │6,000元   │「游麗雪」署名│
│    │（卡號540965│日1時1分  │              │          │壹枚          │
│    │960669）    │          │              │          │              │
└──┴──────┴─────┴───────┴─────┴───────┘


司法院資訊處製作；財團法人民間司法改革基金會備份。
